臺灣基隆地方法院民事簡易判決
110年度基簡字第1115號
原      告  黃延直  
被      告  詹益銘  

上列當事人間請求損害賠償事件，本院於民國110年12月23日言
詞辯論終結，判決如下：
    主      文
被告應給付原告新臺幣參萬玖仟貳佰伍拾參元，及自民國一百一
十年十一月十六日起至清償日止，按週年利率百分之五計算之利
息。
原告其餘之訴駁回。
訴訟費用新臺幣壹仟參佰參拾元，由被告負擔新臺幣肆佰參拾壹
元，餘由原告負擔。
本判決原告勝訴部分得假執行；但被告如以新臺幣參萬玖仟貳佰
伍拾參元預供擔保，得免為假執行。
原告其餘假執行之聲請駁回。
    事實及理由
壹、程序事項
一、按因侵權行為涉訟者，得由行為地之法院管轄，民事訴訟法
    第15條第1項定有明文。查本件侵權行為地為本院轄區內之
    基隆市暖暖區，原告係依侵權行為法律關係為請求，本院自
    有管轄權，合先敘明。
二、次按訴狀送達後，原告不得將原訴變更或追加他訴，但擴張
    或縮減應受判決事項之聲明者，不在此限，民事訴訟法第25
    5條第1項第3款定有明文。本件原告原起訴請求被告應與其
    僱用人連帶給付原告新臺幣（下同）121,253元，及自起訴
    狀繕本送達翌日起至清償日止，按週年利率5%計算之利息，
    於本院民國110年12月2日言詞辯論期日撤回對被告僱用人之
    起訴，請求被告給付91,253元及法定遲延利息，再於本院11
    0年12月23日言詞辯論期日變更聲明如後，核屬縮減應受判
    決事項之聲明，符合上開規定，先予敘明。
三、被告經合法通知，未於最後詞辯論期日到場，核無民事訴訟
    法第386條各款所列情形，爰依民事訴訟法第436條第2項、
    第385條第1項前段規定，准原告之聲請，由其一造辯論而為
    判決。
貳、實體事項
一、原告主張：被告於民國110年7月12日17時50分許，駕駛車牌
    號碼0000-00號自用小客車（下稱系爭A車），行經基隆市暖
    暖區東勢街、暖暖街口處，碰撞原告駕駛之車牌號碼0000-0
    0號自用小客車（下稱系爭B車），致系爭B車受有損害，系
    爭B車之修復費用為25,913元，維修7天之租車代步租金為13
    ,340元，並支出車輛行車事故鑑定規費3,000元，且須請假3
    日處理系爭B車受損之事，受有工資損失9,000元，另原告因
    本件事故受有精神上痛苦，請求精神慰撫金20,000元，為此
    依侵權行為之法律關係請求被告賠償原告所受上開損害等語
    。並聲明：㈠被告應給付原告71,253元及自起訴狀繕本送達
    翌日起至清償日止，按週年利率5%計算之利息。㈡願供擔保
    請准宣告假執行。
二、被告抗辯略以：對於被告之過失行為造成系爭B車受損不爭
    執，但僅願賠償系爭B車修繕費用，且應計算折舊，又被告
    既不爭執對於本件事故有過失，原告應自行負擔事故鑑定規
    費等語。並答辯聲明：原告之訴駁回。
三、查被告於上開時間、地點駕駛系爭A車自路邊起駛，因未注
    意左右有無車輛行人，並應讓行進中之車輛行人優先通行，
    與系爭B車碰撞等情，業據原告提出交通部公路總局台北區
    監理所基宜區第0000000號鑑定意見書為證，並經本院職權
    調閱本件交通事故資料查明屬實，有基隆市警察局110年11
    月17日基警交字第1100049873號函附道路交通事故現場圖、
    A3類道路交通事故調查紀錄表、道路交通事故初步分析研判
    表、照片及光碟片等事故資料在卷可稽，且為被告所不爭執
    ，堪信為真實。
四、按因故意或過失，不法侵害他人之權利者，負損害賠償責任
    ；汽車、機車或其他非依軌道行駛之動力車輛，在使用中加
    損害於他人者，駕駛人應賠償因此所生之損害，民法第184
    條第1項前段、第191條之2前段分別定有明文。又行車前應
    注意起駛前應顯示方向燈，注意前後左右有無障礙或車輛行
    人，並應讓行進中之車輛行人優先通行；交岔路口、公共汽
    車招呼站十公尺內、消防栓、消防車出入口五公尺內不得臨
    時停車，道路交通安全規則第89條第1項第7款、第111條第1
    項第2款有明文規定。被告駕駛系爭A車於禁止臨時停車之交
    岔路口臨時停車，又於起步時疏未注意後方來車，未禮讓行
    進中之車輛先行，與系爭B車發生碰撞，自有過失，且被告
    之過失行為與原告所受損害結果間有相當因果關係，原告主
    張被告應負侵權行為損害賠償責任，於法有據。
五、原告請求被告賠償71,253元，為被告所否認，並以上開情詞
    置辯，本院判斷如下：
　㈠爭爭B車修理費用部分：按負損害賠償責任者，除法律另有規
    定或契約另有訂定外，應回復他方損害發生前之原狀；第 1
    項情形，債權人得請求支付回復原狀所必要之費用，以代回
    復原狀，民法第213條第1項、第3項定有明文。原告主張系
    爭B車之必要修復費用為25,913元，業據原告提出與其所述
    相符之估價單為證，堪以採信。被告雖辯稱系爭B車之修繕
    費用應計算折舊云云，惟系爭B車所使用之修繕材料，均係
    附屬零件，其本身不具獨立價值，目的僅係排除車輛故障情
    形以回復受損部位之整體效用，並不因此而增加市場上之交
    易價值，原告亦不同意計算折舊，自不生「材料應予折舊」
    之問題。
　㈡不能使用系爭B車之代步費用部分：原告主張本件事故發生後
    ，被告應賠償系爭B車修繕7日期間之租車費用13,340元，業
    據提出前揭估價單及和雲行動服務股份有限公司租車7天租
    金16,800元之報價單為憑。系爭B車既因被告之過失行為而
    毀損，原告因而無從使用系爭B車，則租車代步所支出之費
    用，核屬原告因被告過失侵權行為所受之損害，原告請求被
    告給付13,340元，應予准許。
　㈢工作損失部分：原告主張因本件事故處理系爭B車送修須請假
    3日，請求工資損失9,000元云云，然依原告所提110年7月、
    11月薪給清單，並未因事假扣薪，復未舉證有於上班時間請
    假3日處理之必要，原告此部分請求，無從准許。 　　
　㈣鑑定費用部分：原告主張其向交通部公路總局臺北區監理所
    基宜區車輛行車事故鑑定會申請鑑定肇事原因，支出鑑定費
    用3,000元，固提出郵政匯票申請書、交通部公路總局自行
    收納款項收據為證，惟依基隆市警察局處理本件事故所製作
    之道路交通事故現場圖、道路交通事故調查紀錄表，已足以
    證明被告有起駛前未讓行進中之車輛優先通行及於交岔路口
    不得臨時停車等過失行為，且被告對於本件事故之過失亦不
    爭執，難認該鑑定費用係原告為證明被告就本件事故應負侵
    權行為損害賠償責任所支出之必要費用，自不得請求被告賠
    償。
　㈤精神慰撫金部分：按不法侵害他人之身體、健康、名譽、自
    由、信用、隱私、貞操，或不法侵害其他人格法益而情節重
    大者，被害人雖非財產上之損害，亦得請求賠償相當之金額
    ，為民法第195條第1項前段所明定。是於人格權受侵害且情
    節重大時，所生之非財產上損害始得請求慰撫金，至於財產
    上之損害，尚不得請求慰撫金。被告因過失毀損原告所有系
    爭B車，僅生財產上之損害，自無不法侵害原告之人格權，
    致生非財產上損害之情形，原告請求精神慰撫金，不應准許
    。
　㈥依上所述，原告得請求被告賠償系爭B車修理費用25,913元元
    、代步費用13,340元，合計39,253元。
六、綜上所述，原告基於侵權行為之法律關係，請求被告給付39
    ,253元，及自起訴狀繕本送達翌日即110年11月16日起至清
    償日止，按週年利率5%計算之利息，為有理由，應予准許；
    逾上開範圍之請求，為無理由，應予駁回。
七、本件被告敗訴部分，依民事訴訟法第436條之20規定，應依
    職權宣告假執行，併酌情宣告被告預供相當之擔保金額後得
    免為假執行；原告其餘假執行之聲請，因訴之駁回失其依據
    ，併予駁回。
八、本件第一審裁判費為1,330元，此外別無其他訴訟費用支出
    ，訴訟費用依兩造勝敗比例，由被告負擔431元（1,330元×3
    9,253÷121,253＝431元，元以四捨五入），餘由原告負擔。
九、結論：本件原告之訴為一部有理由，一部無理由，依民事訴
    訟法第436條之19第1項、第436條之20、第436條之23、第43
    6條第2項、第385條第1項、第79條、第392條第2項，判決如
    主文。
中　　華　　民　　國　　111 　年　　1 　　月　　6 　　日
                  基隆簡易庭法　官　陳湘琳　　　　　
以上正本係照原本作成。
對於本件判決如有不服，應於收受送達後20日內向本院提出上訴
書狀，上訴於本院合議庭，並按他造當事人之人數附具繕本。如
委任律師提起上訴者，應一併繳納上訴審裁判費。
中　　華　　民　　國　　111 　年　　1 　　月　　6 　　日
                            書記官　林亭如